# 请教陈版和各位高手一个非货币性资产交换的问题

提问人：getpoint2 时间：2017-11-22 14:34:29
乙公司为甲公司的全资子公司，现甲公司以持有乙公司100%的股权，与丙公司的股东交换其持有的丙公司60%的股权，该项交易属于非货币性资产交换吗？谢谢

回答人：chenyiwei
不属于非货币性资产交换准则的适用范围。
请注意，以下三类交易，即使表现形式为以一项非货币性资产换取另一项非货币性资产，也不适用《企业会计准则第 7 号——非货币性资产交换》，而应适用其他会计准则： 1 、换入或换出资产涉及金融资产的，适用CAS 22/23； 2 、换入或换出资产构成“业务”的，适用CAS 20，或者CAS 33（ 2014 ）第五十条；（主帖中的案例就是这种情形） 3 、以存货换取客户的固定资产或无形资产的，适用CAS 14（ 2017 ）。
即，非货币性资产交换准则仅适用于在非日常活动情形下，传统的不构成业务的存货、固定资产、无形资产等非金融资产的交换。
主帖的这个案例，在乙公司和丙公司构成“业务”的前提下，如果甲乙丙三个公司属于同一控制下，则甲公司应按同一控制下合并处理，换入丙公司股权对应的账面净资产份额与换出甲公司股权对应的账面净资产份额之间的差额调整资本公积；如果甲乙和丙公司不是在同一控制下，则构成一项对子公司的处置（丧失控制权）和一项非同一控制下合并交易，以换出乙公司股权的公允价值作为取得丙公司控制权的合并成本，换出乙公司股权的公允价值与其对应的净资产份额之间的差额在甲公司合并报表层面确认投资收益。

提问人：呼叫帮助 时间：2017-12-03 19:55:06
有同时受A公司控制的B公司和C公司，现在B公司发行股份购买C公司的全资子公司D公司，购买价款是D公司的评估价值，请问这项股权换股权，属于非货币性交换，应按照《非货币性交换》准则相关规定判定，是否存在商业实质及公允价值是否可靠计量？
chenyiwei回复是 这种情况不适用非货币性资产交换准则。应按同一控制下合并处理（如果D公司构成业务）。 对于投资我的理解是，先判断是否属于同一控制还是非同一控制，属于的话再判断是否构成业务。判断不属于同一控制或非同一控制，则按相关准则（如《非货币性交换》准则等）规定予以处理。 陈版我这样理解是否准确？

回答人：chenyiwei
首先考虑是否构成业务，然后再考虑是否为同一控制下。因为不构成业务的资产的收购，同一控制下和非同一控制下的规定一样。